【裁判字號】    97,易,3093
【裁判日期】    971127
【裁判案由】    竊盜
【裁判全文】
臺灣板橋地方法院刑事判決              97年度易字第3093號
公  訴  人  臺灣板橋地方法院檢察署檢察官
被      告  甲○○
上列被告因竊盜案件，經檢察官提起公訴（97年度偵字第25410
號），嗣因被告於本院準備程序中就被訴事實為有罪之陳述，本
院告知被告簡式審判程序之旨，並聽取當事人之意見後，由本院
裁定改依簡式審判程序進行，判決如下：
    主  文
甲○○竊盜未遂，累犯，處有期徒刑貳月，如易科罰金，以新臺
幣壹仟元折算壹日。又共同竊盜，累犯，處有期徒刑月，如易
科罰金，以新臺幣壹仟元折算壹日。應執行有期徒刑肆月，如易
科罰金，以新臺幣壹仟元折算壹日。
    事  實
一、甲○○前於民國92年間，因違反槍砲彈藥刀械管制條例案件
    ，經本院以92年度簡字第3633號判處有期徒刑5 月，罰金新
    臺幣30,000元，有期徒刑如易科罰金、罰金如易服勞役，均
    以銀元300 元折算1 日，於93年2 月10日確定，嗣於93年 8
    月7 日縮刑期滿執行完畢（於本案構成累犯）。詎其猶不知
    悔改，(一)竟意圖為自己不法之所有，基於竊盜之犯意，於97
    年7 月7 日14時許，騎乘其胞姊許雲蘭所有車牌號碼GGV －
    85 1號普通重型機車至址設臺北縣鶯歌鎮○○○路121 號之
    「益成鑄造廠」（負責人為王嘉鏘）後，徒手自「益成鑄造
    廠」鐵門下方縫隙伸入鐵門後欲竊取鑄造廠內之原料鐵之際
    ，適有王嘉成駕駛貨車欲返回其位於臺北縣鶯歌鎮○○○路
    107 號之住處，當場發現甲○○並喝令制止，甲○○便趁隙
    騎乘上開機車逃逸而未得逞；甲○○復承前同一竊盜犯意，
    接續於同日16時許，騎乘上開機車再度返回益成鑄造廠後，
    由上開鑄造廠鐵門下方縫隙爬入鑄造廠內（侵入他人建築物
    部分未據告訴），於欲竊取鑄造廠內之原料鐵之際，恰為因
    鑄造廠內犬隻吠叫而察看廠區之員工王昇鈞發現，而上前制
    止並與甲○○相互推擠拉扯，甲○○掙脫後，由鑄造廠鐵門
    下方縫隙鑽出逃逸而未得逞，王昇鈞則於上開拉扯過程中，
    因自行滑落斜坡致左小腿受有擦傷。(二)甲○○復與真實姓名
    年籍不詳，綽號「阿峰」之成年男子，共同意圖為自己不法
    之所有，並基於竊盜之犯意聯絡，接續於97年7 月25日10時
    16分許及同日15時37分許，騎乘同上車牌號碼之機車搭載「
    阿峰」，前往臺北縣鶯歌鎮○○路85號某工廠處，趁四下無
    人之際，由「阿峰」負責在旁把風，甲○○則分別徒手竊取
    丙○○所有，放置於上址工廠後方防火巷內之白鐵板2 片及
    1 片（共3 片，價值合計約新臺幣3,000 元），得手後2 人
    一同騎乘上開機車逃逸，上開白鐵板經甲○○變賣後得款朋
    分花用。嗣經王昇鈞及丙○○報案後，經警循線查獲甲○○
    ，始查悉上情。
二、案經王嘉鏘訴由臺北縣政府警察局三峽分局報告臺灣板橋地
    方法院檢察署檢察官偵查起訴。
    理  由
一、查本件被告甲○○所犯並非死刑、無期徒刑、最輕本刑為 3
    年以上有期徒刑之罪或高等法院管轄第一審案件，而被告於
    準備程序進行中，先就被訴事實為有罪之陳述，經法官告知
    簡式審判程序之旨，並聽取公訴人及被告之意見後，本院認
    適宜改依簡式審判程序進行，爰依刑事訴訟法第273 條之 1
    第1 項、第284 條之1 規定，由本院裁定進行簡式審判程序
    ，合先敘明。
二、上揭事實，業據被告於本院審理時坦承不諱，核與被害人丙
    ○○於警詢時指述之情節相符，亦核與當場目擊之證人即告
    訴代理人王昇鈞於警詢及偵查中之證述、證人王嘉成於偵查
    中證述之情節相合，復有益成鑄造廠廠區現場照片5 張、丙
    ○○遭竊上址監視錄影畫面翻拍照片6 張、甲○○所騎乘之
    上開機車照片、王昇鈞擦傷部位照片各1 張在卷可稽，足認
    被告之任意性自白核與事實相符。綜上，本案事證明確，被
    告之犯行均堪以認定，應依法論處。
三、被告意圖為自己不法之所有，而竊取「益成鑄造廠」所有之
    原料鐵未果，核其所為，係犯刑法第320 條第3 項（起訴書
    誤載為第2 項）、第1 項之竊盜未遂罪；又被告意圖為自己
    不法之所有，而竊取丙○○所有之白鐵板得逞，核其所為，
    係犯刑法第320 條第1 項之竊盜罪。被告與真實姓名年籍不
    詳綽號「阿峰」之成年男子2 人，就上揭竊盜丙○○所有之
    白鐵板犯行，有犯意聯絡及行為分擔，為共同正犯。被告於
    97年7 月7 日14時許及16時許，2 次至益成鑄造廠竊盜未遂
    之行為，係於密切接近之時地實施，侵害同一被害人益成鑄
    造廠之財產法益，各行為之獨立性極為薄弱，依一般社會健
    全觀念，在時間差距上，難以強行分開，在刑法評價上，以
    視為數個舉動之接續施行，合為包括之一行為予以評價，較
    為合理；又被告於同年月25日10時16分許及15時37分許，2
    次至臺北縣鶯歌鎮○○路85號某工廠後方防火巷竊盜丙○○
    所有之白鐵板之行為，亦係於密切接近之時地實施，侵害同
    一被害人丙○○之財產法益，各行為之獨立性亦極為薄弱，
    依一般社會健全觀念，在時間差距上，亦屬難以強行分開，
    在刑法評價上，亦以視為數個舉動之接續施行，合為包括之
    一行為予以評價，較為合理，是上開竊盜「益成鑄造廠」原
    料鐵未遂之行為，及竊盜丙○○白鐵板之行為，應分別認屬
    接續犯，而各為包括之一罪。被告所為上開竊盜未遂罪及竊
    盜既遂罪2 罪，犯意各別，行為互殊，應予分論併罰。又被
    告已著手於竊盜益成鑄造廠原料鐵之行為而將手伸入鑄造廠
    之鐵門內，及侵入鑄造廠內翻找原料鐵，惟因分別遭王嘉成
    及王昇鈞發現而未得逞，為未遂犯，爰依刑法第25條第2 項
    規定減輕其刑。末查，被告前有如犯罪事實欄所述之罪刑宣
    告及執行紀錄，有臺灣高等法院被告前案紀錄表乙份在卷可
    參，其於有期徒刑執行完畢後，5 年內故意再犯本件有期徒
    刑以上之2 罪，均為累犯，均應依刑法第47條第1 項規定，
    加重其刑，並就竊盜「益成鑄造廠」未遂犯行部分，依法先
    加重後減輕之。爰審酌被告有上揭前科、素行非佳、及其犯
    罪動機、目的、手段、對被害人等所生財產上損害程度非鉅
    ，兼衡其犯後於本院審理時已坦承犯行之態度等一切情狀，
    分別量處如主文所示之刑，並均諭知易科罰金之折算標準，
    及定其應執行之刑，並諭知易科罰金之折算標準，以資懲儆
    。
據上論斷，應依刑事訴訟法第273 條之1 第1 項、第299 條第 1
項前段，刑法第28條、320 條第1 項、第3 項、第25條第2 項、
第47條第1 項、第51條第5 款、第41條第1 項前段、第2 項，刑
法施行法第1 條之1 第1 項、第2 項前段，判決如主文。
本案經檢察官乙○○到庭執行職務。
中    華    民    國    97    年    11    月    27    日
                  刑事第十八庭  法  官  林淑婷
以上正本證明與原本無異。
如不服本判決，應於送達後十日內，向本院提出上訴狀（上訴書
狀應敘述具體理由）。
                                書記官  莊川億
中    華    民    國    97    年    11    月    28    日
附錄本案論罪科刑法條全文：
中華民國刑法第320條
意圖為自己或第三人不法之所有，而竊取他人之動產者，為竊盜
罪，處5年以下有期徒刑、拘役或5百元以下罰金。
意圖為自己或第三人不法之利益，而竊佔他人之不動產者，依前
項之規定處斷。
前二項之未遂犯罰之。


司法院資訊處製作；財團法人民間司法改革基金會備份。
